臺灣高等法院刑事裁定　　　　　　　 100年度交抗字第1018號
抗　告　人
即受處分人　莊惠新
上列受處分人因違反道路交通管理處罰條例案件，不服臺灣臺北
地方法院中華民國100 年7 月4 日所為之裁定（100 年度交聲字
第186 號），提起抗告，本院裁定如下：
    主  文
抗告駁回。
    理  由
一、原裁定詳如附件所載。
二、抗告意旨略以：
  (一)本件係因員警將車牌拉起所致，抗告人如知悉有此罰則，必
    然當場制止，原審竟以相片判定，實令抗告人不服。
  (二)又抗告人主張不知本件機車車牌有加掛旋轉車牌，且為前車
    主懸掛之，卻未獲原審採信，抗告人為兩名子女之母親，加
    掛旋轉車牌對於抗告人有何好處？抗告人願發誓，希望法官
    採信。再抗告人現無職業，又需養育兩名子女，此處罰將造
    成抗告人之經濟陷入困境，法律不外乎人情，盼法官能明察
    等語（其餘詳如抗告狀所載）。
三、惟查：
  (一)按汽車已領有號牌而不依指定位置懸掛者，處汽車所有人新
    臺幣3600元以上10800 元以下罰鍰，牌照吊銷之，道路交通
    管理處罰條例第12條第1 項第7 款、第2 項後段分別定有明
    文。所謂汽車，依同條例第3 條第8 款規定，包括機器腳踏
    車，汽車所有人已領有號牌而不依指定位置懸掛，為警舉發
    ，於舉發通知單所載應到案日期前到案聽候裁決，經主管機
    關調查後仍認其有違規行為者，依違反道路交通管理事件統
    一裁罰基準表之規定，應對該汽車所有人處以新臺幣5400元
    之罰鍰，並吊銷其牌照。再按機器腳踏車號牌懸掛位置，除
    原設有固定位置外，機器腳踏車每車一面，應正面懸掛於車
    輛後端之明顯適當位置，且號牌不得變造損毀、塗抹或粘貼
    其他材料、加裝邊框或霓虹燈、裝置旋轉架、顛倒懸掛或以
    安裝其他器具之方式使不能辨認其牌號，道路交通安全規則
    第11條第1 項第3 款、第2 項亦有明文。
  (二)查本件抗告人即受處分人莊惠新於民國100 年1 月20日16時
    40分許，騎乘車號J6S－971號重型機車，行經臺北市○○區
    ○○街18巷巷口時，因機車車牌裝設於旋轉裝置上，而未依
    規定懸掛車牌，為警當場攔停並製單舉發。抗告人不服，向
    原審提起異議稱：本件機車係抗告人所購得之二手車，並經
    監理機關檢驗通過，檢驗人員於過戶時並未表示車牌懸掛方
    式有何不妥，且異議人為大陸籍配偶，根本不知上開罰則，
    又無職業，尚需養育兩名年幼子女，始購買便宜之中古車，
    無自行加掛旋轉車牌云云。惟原審法院依卷附之舉發通知單
    、臺北市交通事件裁決所（下稱原處分機關）100 年2 月17
    日北市裁罰字第裁22-AEZ162792號違反道路交通管理事件裁
    決書、採證照片等證據，認抗告人確有本件交通違規之事實
    無訛，業據原審詳載理由依據。
  (三)抗告意旨(一)辯稱本件係員警將車牌拉起所致云云。惟抗告人
    所有本件機車之車牌上確實裝有旋轉裝置，且該車牌既裝置
    於旋轉架上，行駛時自得將車牌豎起，以規避照相採證舉發
    違規行為，顯屬汽車已領有號牌而不依指定位置懸掛之違規
    行為無疑，故本件無論員警是否將該車牌拉起，均無解於抗
    告人確有本件交通違規之事實，況員警所以拉起系爭車牌，
    乃係為當場採證察看，自屬依法調查而無違法之情，足見此
    部分抗告意旨所持理由，顯不足採。至抗告意旨(二)所稱或經
    原審法院詳加指駁或與本案無關，故不另予指駁。
  (四)綜上所述，抗告人確有本件交通違規之事實，業據原審詳載
    理由依據，而抗告意旨所指或與本案無關，或未具體指摘原
    裁定認事用法有何違法或不當，均不足採。是本件抗告為無
    理由，應予駁回。
四、據上論結，依道路交通案件處理辦法第25條、刑事訴訟法第
    412 條，裁定如主文。
中    華    民    國    100    年    7    月    29    日
                  刑事第四庭   審判長法  官  陳筱珮
                                     法  官  陳玉雲
                                     法  官  邱滋杉
以上正本證明與原本無異。
不得再抗告。
                                     書記官  劉貞達
中    華    民    國    100    年    7    月    29    日